臺灣高等法院臺南分院刑事判決
上　訴　人
即自訴人　　謝玲玲
自訴代理人　張巧妍　律師
上　訴　人
即　被　告　甲○○
選任辯護人　蘇精哲　律師
　　　　　　徐建光　律師
　　　　　　李汶哲　律師
上列上訴人因被告誣告案件，不服臺灣嘉義地方法院八十七年度
自字第一○號中華民國八十七年十月八日第一審判決，提起上訴
，經判決後由最高法院第二次發回更審，本院判決如下：
    主  文
原判決撤銷。
甲○○無罪。
    理  由
一、自訴意旨略以：被告甲○○於民國（下同）八十二年三月間
    認謝玲玲（現名乙○○）為其乾女兒，並分別於八十二年六
    月三十日、同年七月三十日及同年九月二十日，借款新台幣
    （下同）二百萬元、一百三十五萬元及四百六十二萬元，合
    計七百九十七萬元給謝玲玲，謝玲玲則先後於八十二年七月
    三十日、同年九月六日及同年十一月十一日，提供坐落嘉義
    市○○段三九六之一地號、面積○‧○三一七公頃、持分一
    萬分之一○二土地及其上建物即門牌號碼為嘉義市○○街一
    五八號七層樓房之第一、二、三樓，分別設定本金最高限額
    二百萬元、二百萬元及六百萬元抵押權給被告甲○○，謝玲
    玲另於八十二年十月二十二日提供其母李姜眉所有坐落雲林
    縣斗六市○○段一五三七之二地號土地及其上建物即門牌號
    碼為雲林縣斗六市○○○路二十之十一號三層樓房，設定本
    金最高限額四百萬元抵押權給被告甲○○，嗣謝玲玲與被告
    甲○○約定以上開坐落嘉義市○○段三九六之一地號土地持
    分及其上建物即門牌號碼為嘉義市○○街一五八號七層樓房
    之第一、二、三樓，估定以一千三百五十萬元，抵償所欠被
    告甲○○之七百九十七萬元之借款，同時約定由被告甲○○
    負責清償上開房地上向銀行之抵押借款五百餘萬元之本息，
    上開房地並於八十三年十二月二十七日以買賣為原因移轉登
    記給被告甲○○指定之女兒王艷卿所有，嗣被告甲○○明知
    謝玲玲與其之間借款債務已因代物清償而消滅，惟被告甲○
    ○並未將借款憑證返還給謝玲玲，亦未塗銷前開坐落雲林縣
    斗六市○○段一五三七之二地號土地及其上建物之抵押權登
    記，反而基於為自己不法所有之意圖，於八十六年七月間持
    據施詐向臺灣嘉義地方法院聲請發支付命令，致該法院陷於
    錯誤而八十六年度促字第六一四五、六一四六、六一四七號
    支付命令，惟謝玲玲尚未依該命令給付而未遂。又其明知謝
    玲玲並未以約定買回上開房地為餌向其詐欺，竟基於單一誣
    告犯意，意圖使謝玲玲受刑事處分，於八十六年九月二十二
    日以謝玲玲為被告，具狀向台灣嘉義地方法院檢察署提起詐
    欺之告訴，復承上開犯意，接續於八十六年十一月二十一日
    以謝玲玲為被告，具狀向台灣屏東地方法院提起詐欺之自訴
    ，經併案由台灣屏東地方法院審理後判處謝玲玲無罪，被告
    甲○○上訴後亦經台灣高等法院高雄分院判處上訴駁回確定
    。案經自訴人向臺灣嘉義地方法院提起自訴，因認被告甲○
    ○涉有刑法第一百六十九條第一項誣告及同法第三百三十九
    條第三項、第一項之詐欺罪嫌云云。
二、自訴人認被告有上開罪嫌，無非以（一）坐落嘉義市○○段
    三九六之一地號、斗六巿重光段一五三七號地號之土地，及
    其上建物登記簿謄本三份。（二）房屋租賃契約書影本一份
    。（三）支付命令影本三份。（四）台灣嘉義地方法院民事
    裁定二份。（五）台灣屏東地方法院刑事傳票影本一份。（
    六）自訴狀影本一份。（七）代書毛量弘及李玉如於台灣嘉
    義地方法檢察署八十六年偵字第六四七六號偵查時供證等為
    主要論據。
三、按犯罪事實應依證據認定之，無證據不得認定犯罪事實；又
    不能證明被告犯罪者，應諭知無罪之判決，刑事訴訟法第一
    百五十四條第二項、第三百零一條第一項分別定有規定。認
    定不利於被告之事實，須依積極證據，苟積極證據不足為不
    利於被告事實之認定時，即應為有利於被告之認定，更不必
    有何有利之證據。此之所謂證據，須確屬能為被告有罪之證
    明，而無瑕疵可指者，始足當之；再者，犯罪事實之認定，
    應憑證據，所謂證據，須適於為被告犯罪事實之證明者，始
    得採為斷罪資料，如未能發現相當證據，或證據不足以證明
    ，自不能以推測或擬制之方法以為裁判基礎；又所謂認定犯
    罪事實所憑之證據，雖不以直接證據為限，間接證據亦包括
    在內，然而無論直接或間接證據，其為訴訟上之證明，須於
    通常一般人均不致有所懷疑，而得確信其為真實之程度，始
    得據之為有罪之認定，倘其證明尚未達到此一程度，而有合
    理懷疑存在時，即應為無罪之判決（最高法院二十九年上字
    第三一○五號、三十年上字第八一六號、四十年台上字第八
    六號、五十三年台上字第二七五○號、七十六年台上字第四
    九八六號分別著有判例參照）。又事實審法院對於證據之取
    捨，依法雖有自由判斷之權，然積極證據不足證明犯罪事實
    時，被告之抗辯或反證縱屬虛偽，仍不能以此資為積極證據
    應予採信之理由；認定犯罪事實應依證據，為刑事訴訟法所
    明定，故被告否認犯罪事實所持之辯解，縱屬不能成立，仍
    非有積極證據足以證明其犯罪行為，不能遽為有罪之認定（
    最高法院三十年上字第四八二、一八三一號分別著有判例參
    照）。
四、又自訴人就被告犯罪事實，應負舉證責任，並提出證明之方
    法，因此，自訴人對於自訴人之犯罪事實，應負提出證據及
    說服之實質舉證責任，倘其指出證明之方法，無從說服法院
    以形成被告有罪之心證，基於無罪推定之原則，自應為被告
    無罪之諭知（最高法院九十二年台上字第一二八號判例參照
    ）。
五、按誣告罪之成立，以意圖他人受刑事處分或懲戒處分，而為
    虛偽之告訴告發報告為要件，所謂虛偽係指明知無此事實故
    意捏造，或其申告內容完全出於憑空捏造等而言，若告訴人
    誤認有此事實、或以為有此嫌疑，或所告尚非全然無因，只
    因缺乏積極證明，致被誣告人不受追訴處罰者，自不得指為
    虛偽，即難科以本罪（參照最高法院四十年台上字第八八號
    、四十三年台上字第二五一號判例意旨）。
六、次按刑法第三百三十九條之詐欺罪，係以行為人於客觀上施
    用詐術使人陷於錯誤，並於行為之初，即已意圖為自己或第
    三人不法所有或圖得財產上之不法利益，為其構成要件。所
    謂以詐術使人交付，必須被詐欺人因其詐術而陷於錯誤，若
    其所用方法，不能認為詐術，亦不致使人陷於錯誤，即不構
    成該罪，此亦有最高法院四十六年度臺上字第二六○號判例
    可資參照。
七、訊據被告矢口否認有本件上開犯行，辯稱：伊是冤枉的，伊
    並沒有誣告、詐欺，自訴人欠伊的錢全部都沒有清償，後來
    不動產是否過戶給伊女兒王艷卿，那是因為自訴人向伊借了
    七百九十萬元，本金、利息都沒有還伊，當時法院要拍賣她
    房地了，她才過戶到伊女兒的名下，她欠銀行的貸款也都是
    伊替她清償的。移轉登記之後，她有要求伊將房子以每月三
    萬五千元再租給她，代書毛量弘不是伊委託辦理登記事項，
    那是自訴人將過戶資料交給毛量弘，並打電話通知伊，伊才
    去找毛量弘，民事判決不對，因為代物清償的範圍僅為向銀
    行貸款的部分，她自己向伊借的部分並沒有還，自訴人確實
    有說過她要以向銀行清償之數額買回，當初伊是幫她清償銀
    行的貸款、利息共七百多萬元，她就必須無條件將房子過戶
    給伊女兒，但不包括她欠伊的七百九十七萬元，所以伊借據
    並沒有還她，她抵償的部分僅有伊幫她清償銀行的七百多萬
    元，並不包括她先後向伊借款三次之七百九十七萬元在內等
    語。
八、經查：
（一）自訴人謝玲玲確於八十二年六月三十日、同年七月三十日
      及同年九月二十日，向被告借款二百萬元、一百三十五萬
      元及四百六十二萬元，合計七百九十七萬元，並先後於八
      十二年七月三十日、同年九月六日及同年十一月十一日，
      提供其所有坐落嘉義市○○段三九六之一地號、面積○‧
      ○三一七公頃、持分一萬分之一○二土地及其上建物即門
      牌號碼為嘉義市○○街一五八號七層樓房之第一、二、三
      樓，分別設定本金最高限額二百萬元、二百萬元及六百萬
      元抵押權給被告甲○○，另於八十二年十月二十二日提供
      其母李姜眉所有坐落雲林縣斗六市○○段一五三七之二地
      號土地及其上建物即門牌號碼為雲林縣斗六市○○○路二
      十之十一號三層樓房，設定本金最高限額四百萬元抵押權
      給被告甲○○之事實，業據自訴人及被告供述屬實，復有
      借據三份、清償證明一份、土地及建物登記簿謄本三份（
      均為影本）附卷可稽（見原審卷第五至第十六頁、第廿三
      至第廿五頁、第七四至七六頁），且為雙方於本院所不爭
      執（見本院卷第一０四頁），至堪認定。
（二）嗣後上開坐落嘉義市○○段三九六之一地號土地應有部分
      及其上建物即門牌號碼為嘉義市○○街一五八號七層樓房
      之第一、二、三樓，於八十三年十二月二十七日以買賣為
      原因移轉登記給被告指定之女兒王艷卿所有，亦有上開土
      地及建物謄本附卷可按（見原審卷第廿一、廿二頁），亦
      為雙方所不爭執（見本院卷第一０四頁），尚堪認定。
（三）又上開不動產過戶後，被告以其女兒王艷卿名義，將房地
      於八十四年一月一日起出租給自訴人，每月租金三萬五千
      元，此有房屋租賃契約書影本一份附卷可參（見原審卷第
      十七至二十頁），亦為被告所不爭執（見本院卷第一二五
      頁），亦堪認定。
（四）再依該租賃契約書第二條有約定：「租賃期間自中華民國
      八十四年元月一日起至中華民國八十六年元月一日止共貳
      年（如續租由承租人優先租賃）」，及該租賃契約內另載
      明「本租約延至八十六年十二月三十一日止，房屋必交還
      不續約」等情，有上開房屋租賃契約書影本一份附卷可按
      （見原審卷第十八頁），亦為被告所自承（見本院卷第一
      二五頁），同堪認定。
（五）被告於八十六年九月二十二日，具狀向台灣嘉義地方法院
      檢察署提起告訴，復於八十六年十一月二十一日，具狀向
      台灣屏東地方法院提起自訴，此有告訴狀及自訴狀各一份
      附卷可稽（見原調取台灣嘉義地方法院檢察署第六四七六
      號卷第一、二、五六、五七頁）。嗣自訴人被訴詐欺案件
      ，經併案由台灣屏東地方法院及台灣高等法院高雄分院審
      理後判處無罪確定，亦有台灣屏東地方法院八十六年度自
      字第一三四號及台灣高等法院高雄分院八十七年度上易字
      第一○九九號判決正本各一份附卷可按（見原審卷第一一
      四至一一八頁、第一四五至一四七頁），並為被告所不爭
      執（見本院卷第一二四至一二五頁）；又被告於八十六年
      七月間持據向臺灣嘉義地方法院聲請發支付命令，有該支
      付命令三份在卷足稽（見原審卷第二十九至卅之一頁），
      嗣後又提出民事訴訟，業經敗訴在案，有台灣嘉義地方法
      院八十八年度重訴字第二十四號、本院八十九年重上字第
      十三號、最高法院八十九年台上字第二三七七號民事判決
      可按（見本院上更一卷第四一至六六頁），亦為被告所不
      爭執（見本院卷第一二六、一二八頁），並經本院調取上
      開民事卷宗查證屬，亦堪認定。
（六）是依上情觀之，本件爭執之所在，即被告究竟有無明知
      自訴人並未以約定買回上開房地為餌向其詐欺，而於八十
      六年九月二十二日以自訴人為被告，具狀向台灣嘉義地方
      法院檢察署提起詐欺告訴，接續於八十六年十一月二十一
      日以自訴人為被告，具狀向台灣屏東地方法院提起詐欺之
      自訴，意圖使自訴人受刑事處分，而為虛偽之告訴、自訴
      之誣告故意犯意？被告於八十六年七月間持上開借據三
      份，向原審臺灣嘉義地方法院聲請發支付命令，經該法院
      以八十六年度促字第六一四五、六一四六、六一四七號發
      給支付命令，因自訴人未依該命令給付而未遂，被告之行
      為是否構成刑事詐欺未遂犯行？
（七）惟查：
（１）證人陳少潘於本院上訴審八十七年十二月廿九日審理時證
      述：「（他們兩造間借錢之事如何你知道的？）我只見過
      謝女三次面，在最後一次我聽謝女說過房子出售給王某二
      年後再買回」、「（他們房子買賣價金如何？）因該屋銀
      行要拍賣，所以王某願把該屋承受下來，至於價金之事，
      我不清楚」等語（見本院前審上訴卷第四七頁）；於本院
      上更一審九十年五月三十日審理時供證：「（當時自訴人
      找被告過戶本案房地，你有無在場？）當天有到被告家中
      ，自訴人有說他的房子要被法院拍賣了，請被告先幫他還
      銀行貸款，他這房子要登記給被告，等二年後，他才要再
      買回來，其他的內容我就沒有聽到了」’「（對你在民事
      庭所說，有何意見？）我是有說，他們要用多少買回系爭
      房地我不知道」等語（見本院上更一卷第七五頁）；於原
      審民事庭八十九年九月二日審理時則證述：四年前伊去原
      告（即甲○○）家，約十點多被告（即謝玲玲）才到場，
      謝玲玲有說嘉義的房子要被拍賣，要原告幫忙，二年後謝
      玲玲才要回房子，伊是開車去的，後來是伊先走的等語（
      見台灣嘉義地方法院八十八年重訴字第二四號民事卷宗第
      一四八、一四九頁）；審酌證人陳少潘上開供證，雖對於
      當天在被告甲○○處，是由其先離開該處，或是謝女先離
      開該處，與被告甲○○所述係謝女先離開云云（見上開民
      事卷宗第一五一頁）之枝節細微部分並非相符；然整體而
      言，其前後所陳，有關自訴人謝女二年後要買回上開系爭
      房地情節，尚無相互齟齬之處。是參酌其所證，被告辯稱
      自訴人有要買回前開坐落嘉義市○○段三九六之一號土地
      及其上建物門牌號碼為嘉義市○○街一五八號七層樓房之
      第一、二、三樓之情，尚非完全子虛。
（２）上開房地於八十三年十二月二十七日過戶給被告之女王艷
      卿之事由，係由代書毛量弘辦理，此業據本院向嘉義巿地
      政事務所查證屬實，有該所九十四年一月三十一日嘉地一
      字第０９００００９４９函檢附之八四年收件嘉巿地登字
      第一００八號登記申請書可按（見本院重上二卷第四七至
      六七頁），而依辦理上開房地移轉登記之代書毛量弘於台
      灣嘉義地方法院檢察署八十六年十一月十四日偵查中證稱
      ：「（謝玲玲將建成街的房子過戶給甲○○的代書是否為
      你們辦理的？）是的，當初是甲○○，我記得他住屏東，
      拿資料來請我辦過戶，當時我問他們有無訂契約，他說不
      必，該屋是謝玲玲與他有債務糾紛，是用來抵債的，之前
      我與他們雙方都不認識。」等語（見八十六年偵字第六四
      七六號卷第五０頁），於原審八十七年五月七日審理時證
      稱：「（嘉義市○○段三九六之一號建地及其上建物，過
      戶手續是否你辦理？）是的」、「（當時是誰找你辦？）
      甲○○」、「（當時他如何講？）他說他們有債務糾紛，
      要把房子過戶，當時我有通知謝玲玲來蓋章」、「一開始
      是甲○○來找我，我再找謝玲玲」等語（見原審卷第一二
      七、一二八頁），並於本院上更一審九十年六月二十日調
      查中到庭證稱：本案過戶是被告找伊辦理的，伊與被告及
      告訴人都不認識，被告來找伊時，說要辦理土地及房地過
      戶，當時過戶的原因，被告說要過戶回來，至於是否有債
      務關係，伊不清楚，當時伊有問他要不要打契約，他說不
      要，辦過來就好，被告有來伊事務所一、二次，伊印象中
      好像有聽被告說過系爭房地是用來抵債的，至於抵債金額
      多少，我完全不知道等語（見本院上更一卷第九四、九五
      頁）。依上開證人毛量弘所言，雖其曾由被告告知與自訴
      人有債務糾紛，惟對債務糾紛之內容為何，並不清楚，自
      訴人將系爭上開房地過戶給被告之女係用來抵債，然抵債
      數額若干，其範圍如何，則亦不知悉，是尚難以證人毛量
      弘之證供，遽認過戶上開房地事宜，係抵償自訴人對被告
      甲○○借款七百九十七萬元，及被告為自訴人代償上開房
      地上向銀行之抵押借款五百餘萬元本息。
（３）至於證人李玉如雖於八十六年十一月十四日偵查時曾供證
      ：伊與自訴人是雇主關係，因當時是自訴人請伊幫忙處理
      將該不動產過戶給被告做為抵債之用，伊負責與代書處理
      ，印象是一千多萬元云云（見第六四七六號偵卷第四八頁
      ）。於原審民事庭八十八年七月二十二日開庭時亦證述：
      「（謝玲玲有將建成街一五八號過戶給原告？）有，好多
      年前約八十四、八十三年間」、「（是否知本件事前後？
      ）過戶前因被告（謝女）向鈺鑫（即原告）借錢，前後約
      一千多萬元，過戶是要還債用的」、「（有無結算過戶後
      尚欠多少？）抵債用，應一筆勾銷」等語（見台灣嘉義地
      方法院八十八年重訴字第二四號民事卷宗第一Ｏ七頁），
      然實際上自訴人僅向被告借款七百九十七萬元，其他五百
      餘萬元本息，係被告代自訴人向銀行清償，詳如前述，故
      證人李玉如所言自訴人向被告借款一千多萬元云云，已有
      瑕疵可指，且證人李玉如既自陳與代書毛量弘負責為該二
      人處理過戶上開房地之事宜，然代書即證人毛量弘並不清
      楚自訴人與被告過戶上開系爭房地之抵債數額，如前所述
      ，則證人李玉如又如何明白知悉抵債數額為一千多萬元？
      況其既自陳為自訴人謝女之受僱人，是其證言難免偏頗，
      不足以全完憑信。
（４）卷查自訴人提起本件誣告自訴時，被告尚持有自訴人分別
      於八十二年六月三十日、同年七月三十日及同年九月二十
      日，借款二百萬元、一百三十五萬元及四百六十二萬元，
      合計七百九十七萬元之借據三張（見原審卷第七五至七七
      頁），且因上開借款，由自訴人所提供上開房地分別於八
      十二年七月三十日、同年九月六日及同年十一月十一日，
      訴人於八十二年十月二十二日提供其母李姜眉所有坐落雲
      林縣斗六市○○段一五三七之二地號土地及其上建物即門
      牌號碼為雲林縣斗六市○○○路二十之十一號三層樓房，
      ，亦有上開土地及建物登記簿謄本三份附卷可稽。是上開
      由自訴人過戶給被告之女之房地，果係抵償自訴人向被告
      所借之七百九十七萬元，及被告為自訴人向銀行代償之五
      百餘萬元本息，則自訴人為何遲至八十七年七月間，被告
      持上開借據向法院聲請支付命令之前，自訴人猶未向被告
      索回借據，及要求被告塗銷上開所設定之抵押權，實令人
      質疑。
（５）雖被告嗣以自訴人未以約定買回上開房地為餌向其詐欺為
      由，於八十六年九月二十二日以自訴人為被告，具狀向台
      灣嘉義地方法院檢察署提起詐欺之告訴，又於八十六年十
      一月二十一日以自訴人為被告，具狀向台灣屏東地方法院
      提起詐欺之自訴，經併案由台灣屏東地方法院審理後判處
      自訴人無罪，被告甲○○上訴後亦經台灣高等法院高雄分
      院判處上訴駁回確定，有台灣屏東地方法院八十六年度自
      字第一三四號及台灣高等法院高雄分院八十七年度上易字
      第一○九九號判決正本各一份附卷可按（見原審卷第一一
      四至一一八頁、第一四五至一四七頁），及兩造嗣後於八
      十七年間對於上開七百九十七萬元之借款部分，究竟是否
      因扺償而消滅，被告有無權限向自訴人要求給付，亦訴諸
      民事訴訟，有上開民事一、二、三審判決可按（見本院上
      更一卷第四一至六六頁），且經本院調取本院八十九年度
      重上字第一三號等卷宗屬實，被告在上開民事分亦均遭敗
      訴判決確定。但依上開民、刑事判決及該卷宗所示，被告
      於上開民、刑事訴訟部分，均自始主張自訴人有口頭約定
      以代償銀行之金額買回坐落嘉義市○○段三九六之一土地
      及其上之建物第一、二、三樓，及過戶上開房地僅係抵償
      其代自訴人向銀行清償之金額而已，並非所有之債務，自
      訴人尚未償還欠其之七百九十七萬元之借款等情。
（６）是綜合上開各節以觀，本件被告實有誤認上開所主張之事
      實，以為自訴人有以約定買回上開房地為餌向其詐欺之嫌
      疑，始於八十六年九月二十二日以自訴人為被告，具狀向
      台灣嘉義地方法院檢察署提起詐欺告訴，接續於八十六年
      十一月二十一日以自訴人為被告，具狀向台灣屏東地方法
      院提起詐欺之自訴，至堪認定。
（７）再被告自始即有上開誤認及以為自訴人有上開買回為餌詐
      欺之嫌疑，且於八十七年六月間，仍持有自訴人所出具之
      計七百九十七萬元之借據三張，如前所述，則其基於民事
      訴訟之程序規定，向臺灣嘉義地方法院聲請發支付命令，
      臺灣嘉義地方法院亦依民事訴訟法第六編督促程序之規定
      ，以八十六年度促字第六一四五、六一四六、六一四七號
      發給支付命令，因自訴人依法對上開支付命令聲明異議，
      並未依該命令為給付，有該支付命令三份在卷足稽（見原
      審卷第二十九至卅之一頁）。然查上開被告係依民事訴訟
      法第六編督促程序所規定範圍為之，即被告係依規定向法
      院為支付命令之聲請，法院亦規定發給支付命令，被告並
      未施用詐術使法院陷於錯誤而發給支付命令，而自訴人接
      到上開支付命令後，既可依法對該支付命令聲明異議而拒
      絕給付，亦無所謂因該支付命令陷於錯誤而為給付之可能
      ，揆諸上開說明，被告之行為核與詐欺之構成要件有間。
九、末查；上開不動產過戶後，被告以其女兒王艷卿名義，將房
    地於八十四年一月一日起出租給自訴人，每月租金三萬五千
    元，及該租賃契約書第二條有約定：「租賃期間自中華民國
    八十四年元月一日起至中華民國八十六年元月一日止共貳年
    （如續租由承租人優先租賃）」、與另載明「本租約延至八
    十六年十二月三十一日止，房屋必交還不續約」等情，有房
    屋租賃契約書影本一份附卷可參；然此部分，乃兩造對上開
    房屋賃租契約之訂立行為，純屬民事事件，核其內容並不足
    作為認定被告有本件犯罪之憑依。綜合所述，本件尚無積極
    之證據，足認被告有何誣告、詐欺犯行。此外，自訴人就被
    告犯罪事實，應負舉證責任，並提出證明之方法，因此自訴
    人對於自訴之犯罪事實，應負提出證據及說服之實質舉證責
    任，倘其指出證明之方法，無從說服法院以形成被告有罪之
    心證，基於無罪推定之原則，自應為被告無罪之諭知。茲本
    件被告犯罪事實尚屬不能證明，原審法院未詳細勾稽，遽為
    被告為有罪之諭知，容有未洽。自訴人上訴意旨，以被告有
    本件之犯行，認原審量刑有期徒刑十月過輕，指摘原判決不
    當，非有理由。被告上訴意旨，執上情指摘原判決不當，為
    有理由，應由本院撤銷改判，諭知其無罪。
據上論斷，應依刑事訴訟法第三百六十九條第一項前段、第三百
六十四條、第三百零一條第一項，判決如主文。
中　　華　　民　　國　　94　　年　　5 　　月　　12　　日
                  刑事第一庭    審判長法  官  黃崑宗
                                      法  官  蔡長林
                                      法  官  田平安
以上正本證明與原本無異。
檢察官如不服本判決，應於收受本判決後十日內向本院提出上訴
書。其未敘述上訴理由者並得於提起上訴後十日內向本院補提理
由書。
　　　　　　　　　　　　　　　　　　　書記官  劉岳文
中　　華　　民　　國　　94　　年　　5 　　月　　13　　日
